【裁判字號】    92,交聲,664
【裁判日期】    920729
【裁判案由】    違反道路交通管理處罰條例聲明異議
【裁判全文】
臺灣臺北地方法院交通事件裁定                    九十二年度交聲字第六六四號
    受處分人
    即異議人  甲○○  男  七十.
右列受處分人即聲明異議人因違反道路交通管理處罰條例案件，對於臺北市交通事件
裁決所中華民國九十二年五月八日所為之處分（原處分案號：北市裁三字第駕裁二二
—ＡＮ0000000號），聲明異議，本院裁定如左：
    主  文
異議駁回。
    理  由
一、首按汽車（含機器腳踏車）駕駛人在橋樑、隧道、圓環、障礙物對面、人行道、
    行人穿越道、快車道等禁止臨時停車處所停車者，處新臺幣六百元以上一千二百
    元以下罰鍰，道路交通管理處罰條例第五十五條第一款、第五十六條第一項第一
    款定有明文。又汽車駕駛人有違規停車而駕駛人不在場之行為，當場不能攔截製
    單舉發者，得對汽車所有人逕行舉發處罰，且道路交通管理處罰條例關於車輛所
    有人之處罰，如應歸責於車輛駕駛人者，處罰車輛駕駛人，如為逕行舉發違反道
    路交通管理事件，經汽車所有人依通知單之應到案日期前到案，並告知違規駕駛
    人姓名、
    處理，道路交通管理處罰條例第七條之二第一項第一款、第八十五條第二項、違
    反道路交通管理事件統一裁罰標準及處理細則第二十四條前段定有明文。
二、本件受處分人即異議人甲○○於民國九十二年二月廿三日下午四時三十七分許，
    駕駛李兼文所有、車牌號碼為ＤＥＹ—０四一號輕機車，停放於臺北市○○區○
    ○路三段一卅二號前人行道上，為依法執行交通稽查任務之臺北市政府警察局交
    通警察大隊中隊長乙○○以車輛所有人李兼文有在人行道等禁止臨時停車處所停
    車之違規行為逕行製單舉發，車輛所有人李兼文於應到案日期前到案，並告知違
    規駕駛人為本件受處分人，經原處分機關函請舉發單位調查，仍以違規事實明確
    ，於九十二年五月八日依道路交通管理處罰條例第五十六條第一項第一款裁處受
    處分人罰鍰新臺幣六百元，受處分人不服上開裁決，於法定猶豫期間內之同年五
    月廿二日具狀聲明異議。
三、依聲明異議狀及交通違規案件陳述書之意旨，本件受處分人固不諱言有將前開機
    車停放於人行道上之行為，惟爭執：警員於卷附逕行舉發書面通知單內係註明在
    騎樓處停車，但該處並非騎樓，故違規事實顯有誤認，又該人行道並無何禁停機
    車之標示，以此求予免罰云云。經查：
    (一)受處分人於九十二年二月廿三日下午四時卅七分許，駕駛李兼文所有車牌號碼
      ＤＥＹ—０四一號輕機車、違規停放於臺北市○○區○○路三段一三二號前人
      行道，除據受處分人陳述屬實外，並有違規採證照片一紙在卷可稽，依前開說
      明，此部分違規事實可堪認定。
    (二)按經逕行舉發之交通違規案件，道路交通管理處罰條例及違反道路交通管理事
      件統一裁罰標準及處理細則均僅規定舉發單位應將舉發違反道路交通管理事件
      通知單以寄送或其他適當方式令汽車所有人得知，以利其於應到案日期前陳述
      意見，並由處罰機關依違規行為人之陳述及其他相關證據做出裁決，若受處分
      人對於處罰機關之裁決不服，自得向法院聲明異議，至於所謂「逕行舉發書面
      通知單」，並非相關交通法規所規定之逕行舉發應備程式，核不過為舉發單位
      為避免爭執之一種行政手段，處罰機關乃依舉發違反道路交通管理事件通知單
      ，而非依此一通知單為裁罰之發動，法院所得審酌者，亦僅針對處罰機關之裁
      決是否適法，而不及於前開逕行舉發之書面通知單或舉發違反道路交通管理事
      件通知單有無錯誤，易言之，縱令該逕行舉發書面通知單所載之內容有所錯誤
      ，亦不致拘束處罰機關或法院之認定，且法院亦無從對此一逕行舉發書面通知
      內容之正確與否予以審酌。查本件係停放機車於人行道此一禁止臨時停車處所
      ，已如前述，且本件舉發違反道路交通管理事件通知單及裁決書均明確記載違
      規事實為「在人行道（禁止臨時停車處所）停車」，核與本院前開認定事實相
      符，雖卷附逕行舉發書面通知誤載為「在騎樓停車」云云，然此一錯誤，顯並
      未拘束影響本件裁決之認定，亦非法院所得審酌糾正者，異議意旨以此為免罰
      之主張，顯有誤認。
    (三)又人行道乃禁止臨時停車之處所，道路交通管理處罰條例第五十五條第一款業
      有明文，對於在此種禁止臨時停車處所停車者，同條例第五十六條第一項第一
      款亦有處罰之明文，此種禁止臨時停車處所乃法所明定，並不以另設禁制標誌
      為必要，異議意旨以該人行道上並無禁停機車之標示，求予免罰云云，亦無可
      採。
四、綜上所述，本件受處分人違規事實明確，所據異議理由洵無足採，原處分機關因
    而適用道路交通管理處罰條例第五十六條第一項第一款規定，裁處受處分人罰鍰
    新臺幣六百元，並無不當。本件異議為無理由，應予駁回。
五、據上論斷，應依道路交通案件處理辦法第十九條，裁定如主文。
中      華      民      國    九十二    年      七      月    二十九    日
                                      臺灣臺北地方法院交通法庭
                                          法  官  張  永  宏
右正本證明與原本無異
如不服本裁定應於送達後五日內向本院提出抗告狀
                                          書記官  黃 瓊 滿
中      華      民      國    九十二    年      七      月     三十    日


司法院資訊處製作；財團法人民間司法改革基金會備份。
